cs: Mechanismus časovače: Digitální elektronický; Mechanický natahovací; Pískové přesýpací hodiny; Chytrý / propojený s aplikací; Jiné
bg-BG: Механизъм на таймера: Дигитална електроника; Механично навиване; Пясъчен часовник; Смарт/свързано с приложение; Друго
ru: Механизм таймера: Цифровой электронный; Механический завод; Песочные часы; Умный/с подключением к приложению; Другое
sl-SI: Mehanizem časovnika: Digitalna elektronika; Mehansko navijanje; Peščena peščena ura; Pametno/povezano z aplikacijami; Druga
pt-BR: Mecanismo do cronômetro: Eletrônico digital; Mecânico com corda; Ampulheta de areia; Inteligente/conectado a app; Outro
es: Mecanismo temporizador: Electrónica digital; Mecánica de cuerda; Reloj de arena; Inteligente/conectado a la aplicación; Otros
fr: Mécanisme de minuterie: Électronique numérique; Remontage mécanique; Sablier; Intelligent/connecté à une application; Autre
sk-SK: Mechanizmus časovača: Digitálny elektronický; S mechanickým naťahovaním; Pieskové presýpacie hodiny; Inteligentný/pripojený k aplikácii; Iné
pt-PT: Mecanismo do temporizador: Eletrónico digital; Corda mecânica; Ampulheta de areia; Inteligente/ligado a app; Outro
nl: Timermechanisme: Digitaal elektronisch; Mechanisch opwinden; Zandloper; Smart app-verbonden; Overig
de: Timermechanismus: Digitale Elektronik; Mechanischer Aufziehmechanismus; Sanduhr; Smart/App-verbunden; Sonstiges
da: Timermekanisme: Digital, elektronisk; Mekanisk optræk; Timeglas med sand; Smart/app-tilsluttet; Andet
sv: Timermekanism: Digital elektronisk; Mekanisk uppdragning; Sandtimglas; Smart/app-ansluten; Annat
vi: Cơ chế hẹn giờ: Điện tử kỹ thuật số; Lên dây cót cơ học; Đồng hồ cát; Thông minh/kết nối ứng dụng; Khác
hr-HR: Mehanizam mjerača vremena: Digitalni elektronički; Mehaničko navijanje; Pješčani sat; Povezano s pametnim uređajem/aplikacijom; Ostalo
lt-LT: Laikmačio mechanizmas: Skaitmeninė elektronika; Mechaninis užsukimas; Smėlio laikrodis; Išmanusis / susietas su programėle; Kita
nb: Tidtakermekanisme: Digital elektronisk; Mekanisk opptrekk; Sand-timeglass; Smart/app-tilkoblet; Annet
pl: Mechanizm czasomierza: Elektroniczny cyfrowy; Mechaniczny nakręcany; Klepsydra; Smart / z aplikacją; Inne
ko: 타이머 메커니즘: 디지털 전자식; 기계식 태엽 방식; 모래시계; 스마트/앱 연결; 기타
it: Meccanismo del timer: Elettronica digitale; Carica meccanica; Clessidra di sabbia; Smart/connesso tramite app; Altro
ja: タイマーの仕組み: デジタル電子; 機械巻き上げ式; 砂時計; スマート/アプリ接続; その他
el: Μηχανισμός χρονοδιακόπτη: Ψηφιακό ηλεκτρονικό; Μηχανική περιέλιξη; Κλεψύδρα άμμου; Έξυπνη/εφαρμογή-συνδεδεμένη; Άλλο
zh-TW: 計時機制: 數位電子; 機械上弦; 沙漏; 連接智慧型手機/應用程式; 其他
fi: Ajastimen mekanismi: Digitaalinen elektroninen; Mekaaninen vedettävä; Hiekkatiimalasi; Älykäs / sovellukseen yhdistetty; Muu
th: กลไกจับเวลา: ดิจิทัลอิเล็กทรอนิกส์; กลไกไขลาน; นาฬิกาทราย; สมาร์ท/เชื่อมต่อผ่านแอป; อื่นๆ
zh-CN: 定时器机制: 数字电子式; 机械发条式; 沙漏; 智能/应用连接; 其他
ro-RO: Mecanism de temporizare: Electronic digital; Mecanic cu întoarcere; Clepsidră de nisip; Inteligent/conectat la aplicație; Altele
en: Timer mechanism: Digital electronic; Mechanical wind-up; Sand hourglass; Smart/app-connected; Other
hu: Időzítő mechanizmus: Digitális elektronika; Mechanikus felhúzás; Homokóra; Okos/alkalmazáshoz csatlakoztatva; Egyéb
tr: Zamanlayıcı mekanizması: Dijital elektronik; Mekanik kurmalı; Kum saati; Akıllı/uygulama bağlantılı; Diğer